fr: Caractéristiques particulières des blocs de bois: Alphabet/lettres; Tapis de jeu/plateau de base inclus; Boîte/sac de rangement inclus; Emboîtable (chevilles/rainures); Magnétique; Chiffres; Motif/graphismes imprimés; Empilement/axé sur l’équilibre; Texturé/sensoriel; Pièces à roulettes/véhicules inclus; Autre
da: Særlige funktioner i træklodser: Alfabet/bogstaver; Inkluderer legemåtte/byggeplade; Inkluderer opbevaringskasse/-pose; Sammenkobling (tapper/riller); Magnetisk; Tal; Mønster/trykt grafik; Stabling/balancefokuseret; Tekstureret/sensorisk; Dele med hjul/køretøjer inkluderet; Andet
fi: Puukappaleiden erityisominaisuudet: Aakkoset/kirjaimet; Sisältää leikkimaton/pohjalevyn; Sisältää säilytyslaatikon/-pussin; Toisiinsa lukittuvat (tapit/urat); Magneettinen; Numerot; Kuvio / painettu grafiikka; Pinoamiseen/tasapainoon keskittyvä; Kuvioitu/sensorinen; Sisältää pyörällisiä osia / ajoneuvoja; Muu
de: Besondere Merkmale der Holzbausteine: Alphabet/Buchstaben; Inklusive Spielmatte/Grundplatte; Inklusive Aufbewahrungsbox/-tasche; Ineinandergreifend (Zapfen/Nuten); Magnetisch; Zahlen; Muster/Gedruckte Grafiken; Stapeln/Gleichgewichtsfokussiert; Strukturiert/Sensorisch; Inklusive Räderteile/Fahrzeuge; Sonstige
nb: Spesielle egenskaper ved treklossene: Alfabet/bokstaver; Inkluderer lekematte/bunnplate; Inkluderer oppbevaringsboks/-pose; Sammenlåsende (pinner/spor); Magnetisk; Tall; Mønster / trykt grafikk; Stabling/balansefokusert; Teksturert/sensorisk; Hjuldeler/kjøretøy inkludert; Annet
ja: 木製ブロックの特長: アルファベット/文字; プレイマット/ベースボード付属; 収納ボックス/バッグ付属; インターロッキング (ペグ/溝); マグネット式; 数字; パターン/プリントグラフィック; スタッキング/バランス重視; テクスチャー/感覚的; 車輪付きピース/乗り物付属; その他
vi: Đặc điểm đặc biệt của khối gỗ: Bảng chữ cái/Chữ cái; Kèm thảm chơi/bảng nền; Kèm túi/hộp lưu trữ; Lồng vào nhau (chốt/rãnh); Có nam châm; Số; Đồ họa in/có hoa văn; Chú trọng tính xếp chồng/cân bằng; Có họa tiết/tạo cảm giác; Kèm các mảnh/xe có bánh; Khác
sk-SK: Špeciálne vlastnosti drevených blokov: Abeceda/Písmená; Obsahuje hraciu podložku/základnú dosku; Obsahuje úložný box/tašku; Do seba zapadajúce (kolíky/drážky); Magnetické; Čísla; Vzor/Potlačená grafika; Zamerané na skladanie/rovnováhu; Textúrované/Zmyslové; Vrátane dielov s kolesami/vozidiel; Iné
pt-PT: Características especiais do bloco de madeira: Alfabeto/letras; Inclui tapete de atividades/base; Inclui caixa/saco de arrumação; Encaixe (pinos/ranhuras); Magnético; Números; Padrão/gráficos impressos; Focado no empilhamento/equilíbrio; Texturado/sensorial; Peças com rodas/veículos incluídos; Outro
el: Ειδικά χαρακτηριστικά ξύλινων κύβων: Αλφάβητο/Γράμματα; Περιλαμβάνει χαλάκι/βάση παιχνιδιού; Περιλαμβάνει κουτί/τσάντα αποθήκευσης; Συνδεόμενα (με πείρους/εγκοπές); Μαγνητικό; Αριθμοί; Μοτίβο/Τυπωμένα γραφικά; Στοίβαξης/Επικεντρωμένα στην ισορροπία; Με υφή/Αισθητηριακά; Περιλαμβάνονται κομμάτια με ρόδες/οχήματα; Άλλο
sv: Specialfunktioner i träklossar: Alfabet/Bokstäver; Inkluderar lekmatta/bottenplatta; Inkluderar förvaringslåda/-påse; Sammankopplande (tappar/spår); Magnetisk; Siffror; Mönster/Tryckt grafik; Staplings-/balansfokuserad; Strukturerad/sensorisk; Hjuldelar/fordon ingår; Övrigt
pt-BR: Bloco de madeira recursos especiais: Alfabeto/Letras; Inclui tapete de atividades/placa base; Inclui caixa/saco de armazenamento; Encaixe (pinos/ranhuras); Magnético; Números; Padrões/Gráficos impressos; Focado em empilhamento/equilíbrio; Texturizado/Sensorial; Peças com rodas/veículos incluídos; Outro
hr-HR: Posebne značajke drvenih blokova: Abeceda/slova; Uključuje podlogu za igru / osnovnu ploču; Uključuje kutiju/vreću za pohranu; Međusobno spajanje (klinovi/utori); Magnetski; Brojevi; Uzorak / tiskana grafika; Fokus na slaganje/ravnotežu; Teksturirano/senzorno; Uključeni dijelovi s kotačima / vozila; Ostalo
ro-RO: Caracteristici speciale ale cuburilor de lemn: Alfabet/Litere; Include covoraș de joacă/placă de bază; Include cutie/geantă de depozitare; Cu îmbinare (știfturi/caneluri); Magnetic; Numere; Model/Elemente grafice imprimate; Pentru stivuire/Echilibru; Texturat/Senzorial; Piese cu roți/vehicule incluse; Altele
pl: Cechy specjalne drewnianych klocków: Alfabet/litery; Zawiera matę do zabawy / planszę bazową; Zawiera pudełko/torbę do przechowywania; Łączone (kołki/wpusty); Magnetyczne; Cyfry; Wzór/nadruk graficzny; Do układania/ćwiczenia równowagi; Fakturowane/sensoryczne; Zawiera elementy na kółkach / pojazdy; Inne
zh-TW: 積木特殊功能: 字母; 包含遊戲墊/底板; 包含收納盒/收納袋; 互鎖 (栓/槽); 磁吸; 數字; 圖案/印刷圖形; 堆疊/平衡訓練; 紋理/感官; 包含帶輪配件/車輛; 其他
lt-LT: Medinių blokelių ypatybės: Abėcėlė / raidės; Pridedamas žaidimų kilimėlis / pagrindo lenta; Pridedama laikymo dėžė / krepšys; Susijungiantys (kaiščiai / grioveliai); Magnetinis; Skaičiai; Raštas / spausdinta grafika; Skirti krauti / balansuoti; Tekstūriniai / sensoriniai; Pridedamos dalys su ratukais / transporto priemonės; Kita
it: Caratteristiche speciali del blocco di legno: Alfabeto/Lettere; Tappetino di gioco/tabellone base inclusi; Scatola/borsa portaoggetti inclusa; Ad incastro (pioli/scanalature); Magnetico; Numeri; Motivo/Grafiche stampate; Impilabile/Focalizzato sull'equilibrio; Strutturato/Sensoriale; Pezzi con ruote/veicoli inclusi; Altro
ru: Особенности деревянных блоков: Алфавит / буквы; Включает игровой коврик / базовую доску; Включает коробку / сумку для хранения; Соединяющиеся (выступы / пазы); Магнитные; Цифры; Узор / печатная графика; Для штабелирования / балансировки; Текстурные / сенсорные; Детали на колесах / машинки в комплекте; Другое
th: คุณสมบัติพิเศษของบล็อกไม้: ตัวอักษร; มีแผ่นรองเล่น/กระดานฐาน; มีกล่อง/กระเป๋าเก็บ; ล็อกเข้าด้วยกัน (หมุด/ร่อง); แม่เหล็ก; ตัวเลข; ลวดลาย/กราฟิกพิมพ์ลาย; เน้นการซ้อนกัน/ความสมดุล; พื้นผิวแบบมีผิวสัมผัส/เสริมพัฒนาการด้านการรับรู้; มีชิ้นส่วนที่มีล้อ/ยานพาหนะรวมอยู่ด้วย; อื่นๆ
sl-SI: Posebne lastnosti lesenih kock: Abeceda/črke; Vključuje igralno podlogo / osnovno ploščo; Vključuje škatlo/vrečko za shranjevanje; Povezljivo (zatiči/utori); Magnetno; Številke; Vzorci/natisnjene grafike; Za zlaganje/ravnotežje; Teksturirano/senzorično; Vključeni deli na kolesih / vozila; Drugo
bg-BG: Специални характеристики на дървения блок: Азбука/букви; Включва постелка за игра/основна дъска; Включва кутия/чанта за съхранение; Сглобяеми (щифтове/жлебове); Магнитни; Числа; Шарка/отпечатани графики; За редене/за балансиране; Релефни/сензорни; Включени части на колела/превозни средства; Друго
tr: Ahşap blok özel özellikleri: Alfabe/Harfler; Oyun matı/taban tahtası dahil; Saklama kutusu/çantası dahil; Birbirine geçen (çiviler/oluklar); Manyetik; Sayılar; Desenli/Baskılı grafikler; İstifleme/Denge odaklı; Dokulu/Duyusal; Tekerlekli parçalar/araçlar dahil; Diğer
zh-CN: 木块特殊功能: 字母表/字母; 含游戏垫/底板; 含收纳盒/袋; 互锁（木钉/凹槽）; 磁性; 数字; 图案/印刷图形; 堆叠/平衡专注; 纹理/感官; 含带轮件/车辆; 其他
ko: 목재 블록 특수 기능: 알파벳/문자; 플레이 매트/베이스 보드 포함; 보관함/가방 포함; 인터로킹(페그/홈); 자석식; 숫자; 패턴/프린트 그래픽; 쌓기/균형 맞추기용; 질감/감각 발달용; 바퀴 달린 조각/차량 포함; 기타
nl: Houten blok speciale kenmerken: Alfabet/letters; Inclusief speelmat/basisbord; Inclusief opbergdoos/-tas; In elkaar grijpend (pinnen/groeven); Magnetisch; Cijfers; Patroon/geprinte graphics; Gericht op stapelen/balans; Met textuur/sensorisch; Stukken met wielen/voertuigen inbegrepen; Overige
en: Wooden block special features: Alphabet/Letters; Includes play mat/base board; Includes storage box/bag; Interlocking (pegs/grooves); Magnetic; Numbers; Pattern/Printed graphics; Stacking/Balance-focused; Textured/Sensory; Wheeled pieces/vehicles included; Other
es: Características especiales del bloque de madera: Alfabeto/letras; Incluye tapete de juego/tablero base; Incluye caja/bolsa de almacenamiento; Encajables (clavijas/ranuras); Magnético; Números; Patrón/gráficos impresos; Apilables/enfocados en el equilibrio; Texturizado/sensorial; Piezas con ruedas/vehículos incluidos; Otro
hu: Fatömb különleges tulajdonságai: Ábécé/Betűk; Játszószőnyeggel/alaplappal; Tárolódobozzal/táskával; Egymásba illeszthető (csapok/hornyok); Mágneses; Számok; Minta/Nyomtatott grafika; Rakosgatható/egyensúlyozós; Texturált/Szenzoros; Kerekes elemek/járművek mellékelve; Egyéb
cs: Zvláštní vlastnosti dřevěného bloku: Abeceda/písmena; Zahrnuje hrací podložku / základní desku; Zahrnuje úložný box / tašku; Zámkové (kolíky/drážky); Magnetické; Čísla; Vzor / potištěná grafika; Soustředěno na stohování/rovnováhu; S texturou / smyslové; Včetně dílů na kolečkách / vozidel; Jiné